【裁判字號】    94,智上易,4
【裁判日期】    970201
【裁判案由】    侵權行為損害賠償（專利權）
【裁判全文】
臺灣高等法院臺南分院民事裁定         94年度智上易字第4號
上  訴  人  德保有限公司
法定代理人  甲○○
訴訟代理人  郭寶蓮  律師
            紀錦隆  律師
被 上 訴人  謹億興業有限公司
兼      上
法定代理人  丁○○
被 上 訴人  乙○○
            丙○○
上四人共同
訴訟代理人  林瑞成  律師
上列當事人間侵權行為損害賠償事件，本院裁定如下：
    主    文
本件於最高行政法院九十六年度上字第○二二八五號德保有限公
司因新型專利舉發事件行政訴訟終結前，停止訴訟程序。
    理    由
一、按訴訟全部或一部之裁判，以他訴訟之法律關係是否成立為
    據者，法院得在他訴訟終結前，以裁定停止訴訟程序；前項
    規定，於應依行政爭訟程序確定法律關係是否成立者，準用
    之，民事訴訟法第182條定有明文。復按民事或刑事訴訟之
    裁判，以行政處分是否無效或違法為據者，應依行政爭訟程
    序確定之；前項行政爭訟程序已經開始者，於其程序確定前
    ，民事或刑事法院應停止其審判程序，行政訴訟法第12條亦
    定有明文。
二、本件上訴人於原審起訴主張：伊係新型第106273號專利（即
    隔熱浪板結構改良，下稱系爭專利）之專利權人，嗣伊發現
    被上訴人謹億興業有限公司（下稱謹億公司）工廠內設有浪
    板製造機，從事隔熱浪板之生產，為此伊於民國（下同）89
    年7月間向原審為保全證據之聲請，並將保全證據所得之照
    片送請國立中興大學鑑定，鑑定結論為：「委託人（即上訴
    人）所提供之照片1組，與系爭專利內容實質相同」，則被
    上訴人乙○○經營之謹億公司所製造之隔熱浪板顯已侵害伊
    之系爭專利權，為此爰依專利法第108條、第84條，及民法
    第184條、第185條、第179條，與公司法第23條規定提起本
    訴，並僅先請求自89年8月1日起至93年11月30日止之部分損
    害計新台幣（下同）505,000元，其餘部分待日後有必要再
    為請求。又被上訴人謹億公司、乙○○共同侵害伊之系爭專
    利權係屬繼續態樣，且該侵害行為持續至今仍不間斷，伊對
    被上訴人之損害賠償請求權時效應不斷重新起算，無消滅時
    效完成之問題；並求為判決命被上訴人謹億公司、乙○○應
    連帶給付其505,000元及加計法定遲延利息，暨為以供擔保
    為條件之假執行宣告。嗣於原審最後言詞辯論期日，又以被
    上訴人謹億公司負責人已於93年12月23日由乙○○變更為丁
    ○○，而謹億公司自86年2月11日設立至今，據知該公司實
    際負責人為丙○○，乃聲請追加請求丁○○、丙○○等2人
    為共同被告，求為判令丁○○、丙○○等2被上訴人應與同
    案被上訴人謹億公司、乙○○連帶給付其505,000元及上揭
    法定遲延利息。
三、查，本件上訴人請求侵權行為損害賠償事件，係以該系爭專
    利是否存在為先決條件，惟系爭專利經經濟部95年6月28日
    經訴字第09506171570號訴願決定書認系爭專利違反核准時
    專利法第98條第2項之進步性要件而將原處分撤銷，命原處
    分機關另為適法之處分（見本院卷2第156~159頁），然上訴
    人（德保有限公司）不服該訴願決定而提起行政訴訟，又經
    台北高等行政法院以95年度訴字第2892號判決認定系爭專利
    欠缺進步性而駁回上訴人之訴，有上開判決附卷可稽，上訴
    人不服，現仍上訴最高行政法院96年度上字第02285號上訴
    人因新型專利舉發事件審理中，有最高行政法院覆本院之97
    年1月17日院福審七股96上02285字第0970000637號函附卷可
    憑，則本件民事訴訟之裁判，當以上開行政訴訟之法律關係
    是否成立為據，本院認有裁定停止本件民事訴訟程序之必要
    。爰依首開規定，裁定如主文。
中    華    民    國    97    年    2     月    1     日
                      民事第三庭審判長法  官  陳光秀
                                      法  官  李文賢
                                      法  官  莊俊華
上為正本係照原本作成。
不得抗告。
中    華    民    國    97    年    2     月    1     日
                                      書記官  吳銘添

司法院資訊處製作；財團法人民間司法改革基金會備份。
